臺灣彰化地方法院民事判決　95年度訴字第790號
原告兼下列1人
訴訟代理人　乙○○
　　　　　　　　　　　　弄40.
原　　　告　庚○○○
　　　　　　戊○○
　　　　　　　　　　　　8號
　　　　　　甲○○
　　　　　　丙○○
兼上1人
法定代理人　己○○
法定代理人　子○○
原　　　告　己○○
兼上列6人共同
訴訟代理人　辛○○　　住彰化縣.
原　　　告　壬○○　　住彰化縣.
訴訟代理人　丁○○　　住同上
被　　　告　癸○○　　住彰化縣.
　　　　　　　　　　　　號之2.
上列當事人間請求分割共有物事件，本院於民國96年4月10日言
詞辯論終結，茲判決如下：
    主  文
兩造共有坐落彰化縣彰化市○○段第608地號、面積579平方公尺
土地，如附圖所示編號A部分面積36平方公尺分歸兩造按原應有
部分之比例保持共有，作為道路使用；B部分面積76平方公尺分
歸被告癸○○取得；C部分面積61平方公尺分歸原告辛○○取得
；編號D部分面積122平方公尺土地分歸原告庚○○○取得；E部
分面積84平方公尺分歸原告戊○○取得；F部分面積63平方公尺
分歸原告甲○○取得；編號G部分面積67平方公尺土地分歸原告
壬○○取得；H部分面積70平方公尺分歸原告己○○、丙○○按
應有部分比例各二分之一保持共有取得。
訴訟費用由兩造按附表所示應有部分之比例負擔。
    事實及理由
一、原告起訴主張：
　　坐落彰化縣彰化市○○段第608地號、地目建、面積579平方
    公尺土地（下稱系爭土地）為兩造所共有，應有部分之比例
    如附表所示。兩造就系爭土地並無因物之使用目的不能分割
    之情事，亦未有不分割之協議，而且就分割方法不能達成協
    議，爰依民法第823條第1項、第824條第2項規定，請求分割
    系爭土地等語，並聲明：請依附圖所示方案分割。
二、被告之聲明及陳述：
    同意分割，並同意原告之分割方案。
三、原告主張系爭土地為兩造所共有，各共有人之應有部分比例
    如附表所示，系爭土地無不能分割之情形，各共有人間也沒
    有不分割之特約，而且就分割方法不能達成協議等情，有其
    提出之地籍圖謄本及土地登記謄本等件為證，且為被告所不
    爭執，應認為真正。從而，原告依民法第823條第1項、第
    824條第2項規定，訴請分割系爭土地，於法有據，應予准許
    。
四、按共有人因共有物分割之方法不能協議決定，而提起分割共
    有物之訴，應由法院斟酌共有物之性質、共有人之意願、全
    體共有人之利益、經濟效用等因素，秉持公平原則，而為適
    當之分配。查系爭土地之分割方法，原告主張之分割方案，
    被告並不爭執，客觀上對各共有人復無不利之處，是本院審
    酌共有人之意願、全體共有人之利益等一切情狀，認為以附
    圖所示方案分割，應屬適當。爰諭知系爭土地之分割方法如
    主文第1項所示。
五、訴訟費用負擔的依據：民事訴訟法第78條、第80條之1、第
    85條第1項後段。
中　　華　　民　　國　　96　　年　　4　　月　　24　　日
                  民事第二庭    法　官　施錫揮
以上正本係照原本作成。
如對判決上訴，應於判決送達後20日內向本院提出上訴狀。
中　　華　　民　　國　　96　　年　　4　　月　　24　　日
                      　　　    書記官　黃鏽金
附表：
┌────┬────────┐
│共有人  │應有部分比例    │
├────┼────────┤
│癸○○  │萬分之1479      │
├────┼────────┤
│辛○○  │萬分之1283      │
├────┼────────┤
│庚○○○│萬分之1711      │
├────┼────────┤
│乙○○  │萬分之478       │
├────┼────────┤
│戊○○  │萬分之1290      │
├────┼────────┤
│甲○○  │萬分之1046      │
├────┼────────┤
│丙○○  │萬分之677       │
├────┼────────┤
│己○○  │萬分之829       │
├────┼────────┤
│壬○○  │萬分之1207      │
└────┴────────┘
